【裁判字號】    92,簡抗,6
【裁判日期】    920919
【裁判案由】    違反電子遊戲場業管理條例
【裁判全文】
臺灣士林地方法院刑事裁定                            九十二年度簡抗字第六號
    抗  告  人
    即  被  告  甲○○
右抗告人因違反電子遊戲場業管理條例案件，不服本院民國九十二年七月十六日裁定
（九十二年度士簡字第四一八號），提起抗告，本院管轄之第二審合議庭裁定如左：
    主  文
抗告駁回。
    理  由
一本件原裁定意旨略以：本件抗告人即被告甲○○違反電子遊戲場業管理條例案件，
  原審於民國九十二年五月十九日判決，該判決書於同年六月三日送達於被告甲○○
  位於台北縣板橋市○○○街一二四巷五九之七號之住所，並由被告本人親自收受，
  此有送達證書一份在卷可稽，又上訴人住所地位於台北縣板橋市，依法應加計在途
  期間二日，從而其上訴期間應於九十二年六月十五日屆滿，因該日適逢週日，上訴
  期間順延至週一即九十二年六月十六日屆滿。上訴人竟遲至九十二年六月二十日始
  提出上訴，有刑事上訴狀上之本院收文戳為憑，顯已逾越上訴期間，其上訴即屬違
  背法律上之程式，故依刑事訴訟法第四百五十五條之一第一項、第三項、第三百六
  十二條前段規定，裁定駁回其上訴。
二抗告意旨略以：抗告人係於九十二年六月十七日始受領上開判決，旋於次日提出上
  訴，並未逾越上訴期間。原裁定不查，遽為裁定駁回，難令抗告人甘服，爰依法提
  起抗告，請求撤銷原裁定。
三按對於適用簡易程序案件所為裁定有不服者，得抗告於管轄之第二審地方法院合議
  庭，刑事訴訟法第四百五十五條之一第四項定有明文，查本件抗告人係對適用簡易
  程序之本院九十二年度士簡字第四一八號刑事簡易案件提出上訴，經本院士林簡易
  庭九十二年度士簡字第四一八號以逾上訴期間而裁定駁回，聲請人就適用簡易程序
  案件之該裁定提起抗告，依前開條文，自應由管轄之第二審地方法院合議庭審理，
  合先陳明。
四按對於簡易判決提起上訴，應於送達判決後十日內為之，而原審法院認為上訴不合
  法律上之程式或法律上不應准許或其上訴權業已喪失者，應以裁定駁回之，刑事訴
  訟法第四百五十五條之一第三項準用同法第三百四十九條、第三百六十二條前段定
  有明文。經查：
  (一)本件抗告人即被告違反電子遊戲場業管理條例案件，原審於九十二年五月十九日
    判決，該判決書於九十二年六月三日送達至抗告人位於台北縣板橋市○○○街一
    二四巷五九之七號之住所，收受人處蓋有抗告人之印文等情，有本院士林簡易庭
    九十二年度士簡字第四一八號卷內所附之送達證書可稽。經提示該送達證書質之
    抗告人，抗告人稱：伊住台北縣板橋市○○○街一二四巷五九之七號，該址僅住
    伊一人，送達證書上之「甲○○」印文為伊所蓋等語（參本院九十二年九月一日
    訊問筆錄），堪認被告有親自收受本院九十二年度士簡字第四一八號刑事簡易判
    決無訛。
  (二)雖抗告人辯稱：送達證書之送達日期可能寫錯云云，惟查送達人應作送達證書交
    送達之法院，並記載送達之處所及年月日時（民事訴訟法第一百四十一條第一項
    參照）。依卷附送達證書所載，送達人送達前開判決予抗告人之時間，係記載「
    九十二年六月三日十六時二十五分」，而送達後交送達證書予本院，本院簽收之
    時間為「九十二年六月六日」，是送達時間應為本院簽收日或之前某日。據此，
    堪認送達人所填載之送達時間應無錯誤，抗告人空言指摘，委難採信。
  (三)另查本件原審判決係於九十二年六月三日送達於被告，上訴期間為十日，因上訴
    人住所地位於台北縣板橋市，依法應加計在途期間二日，從而其上訴期間應於九
    十二年六月十五日屆滿，因該日適逢週日，上訴期間順延至週一即九十二年六月
    十六日屆滿，惟抗告人遲至九十二年六月二十日始提出上訴（此有本院蓋於上訴
    人上訴狀上之收文章戳可證），其上訴顯逾法定之期間，原審依法以逾上訴期間
    裁定駁回其上訴，自無不合，抗告人之抗告顯無理由，應予駁回。
五據上論斷，依刑事訴訟法第第四百五十五條之一第四項、第五項、第四百十二條，
  裁定如主文。
中      華      民      國     九十二     年     九      月    十九     日
                                      臺灣士林地方法院刑事第五庭
                                        審判長法  官  蔡  明  宏
                                              法  官  姜  麗  香
                                              法  官  江  翠  萍
右正本證明與原本無異。
如不服本裁定應於送達後五日內向本院提出抗告狀。
                                              書記官  范  淑  芬
中      華      民      國     九十二     年     九      月   二十四    日


司法院資訊處製作；財團法人民間司法改革基金會備份。
